# 信用风险回升

提问人：guoji2020 时间：2021-03-17 06:56:00
陈老师好！
合同资产计提减值准备，如果已经转换成应收账款了，后续如果信用风险回升了，这是的应收账款与初始信用相比的话，是与合同资产确定时相比，还是与应收账款确认时的信用风险相比呢

回答人：chenyiwei
合同资产和应收账款是同一项债权所处的不同阶段，合同资产是“尚未成熟的应收账款”，两者的关系类似于在建工程和固定资产。
因为是同一项债权的不同阶段，因此信用风险具有延续性，自初始确认时起信用风险是否已经显著增加的判断，应当与最初合同资产初始确认时相比，而不是与合同资产转换为应收账款时相比。